【裁判字號】    99,聲,1446
【裁判日期】    990514
【裁判案由】    聲請更定其刑
【裁判全文】
臺灣臺中地方法院刑事裁定              99年度聲字第1446號
聲  請  人  臺灣臺中地方法院檢察署檢察官
受  刑  人  甲○○
上列聲請人因受刑人竊盜案件（本院95年度易字第3905號），於
判決確定後發覺為累犯，聲請更定其刑（99年度執聲字第1038號
），本院裁定如下：
    主  文
甲○○犯毀越安全設備竊盜罪，累犯，更定其刑為有期徒刑壹年
，減為有期徒刑陸月。又犯竊盜罪，累犯，更定其刑為有期徒刑
陸月，減為有期徒刑參月。又犯結夥三人以上、逾越牆垣竊盜罪
，累犯，更定其刑為有期徒刑壹年貳月，減為有期徒刑柒月。又
犯攜帶凶器，毀壞安全設備竊盜罪，累犯，更定其刑為有期徒刑
壹年貳月，減為有期徒刑柒月。應執行有期徒刑壹年陸月。
    理  由
一、聲請意旨略以：查受刑人甲○○，前因施用毒品2罪，經本
    院判處有期徒刑8月、5月，應執行有期徒刑10月入監執行，
    刑期自民國89年3月13日起算至89年8月26日期滿（88年度執
    字第1677號）。又犯施用毒品及搶奪2罪，經本院判處有期
    徒刑10月、10月，應執行有期徒刑1年6月，刑期自89 年8月
    27日起算接續前案執行，原指揮書期滿日為91年2月26 日（
    90年度執更字第1159號）。二案分別執行，合併計算刑期2
    年4月辦理假釋，於90年3月6日因縮短28日假釋出間。嗣經
    撤銷假釋應執行殘刑10月23日，於92年3月5日入監執行，而
    於93年1月27日執行完畢（91年度執緝字第267號）。受刑人
    復於95年8月27日、同年月29日上午11時許、中午12時55 分
    許、同年10月4日，故意再犯本案竊盜4罪，經本院於96 年1
    月24日以95年度易字第3905號判決判處有期徒刑8月、5 月
    、10月、10月，應執行有期徒刑2年，嗣經本院以96年聲減
    字2596號裁定減為有期徒刑4月、2月又15日、5月、5月，並
    與其另犯並經減刑之毒品危害防制條例、竊盜罪所處有期徒
    刑6月、3月又15日合併定應執行有期徒刑1年8月確定。依前
    開說明，本案竊盜4罪，均係前案殘刑10月又23日於93年1
    月27日執行完畢後所犯。惟原確定判決均未論以累犯，似有
    疏漏。核該受刑人在犯罪情形與前揭累犯之要件相符，因於
    裁判確定後始發覺，且尚未執行完畢，自應依法更定其刑，
    爰依刑事訴訟法第477條聲請裁定更定其刑等語。
二、按受徒刑之執行完畢，5 年以內故意再犯有期徒刑以上之罪
    者，為累犯，加重本刑至2 分之一；裁判確定後，發覺為累
    犯者，依前條之規定更定其刑，但刑之執行完畢或赦免後發
    覺者，不在此限，刑法第47條第1 項、第48條分別定有明文
    。再按經撤銷假釋執行殘餘刑期者，無期徒刑於執行滿25年
    ，有期徒刑於全部執行完畢後，再接續執行他刑，第1項有
    關合併計算執行期間之規定不適用之，刑法第79條之1第5項
    定有明文。又按依刑法第48條應更定其刑者，由該案犯罪事
    實最後判決之法院之檢察官，聲請該法院裁定之，刑事訴訟
    法第477條第1項定有明文。
三、經查：
（一）本件受刑人甲○○前於87年間因違反毒品危害防制條例
      案件，經本院以87年度訴字第2444號判決判處有期徒刑8
      月、5 月，定其應執行之刑為有期徒刑10月確定後，於88
      年4 月1 日起送監執行，嗣於88年8 月17日停止執行出監
      （已執行4 月又17日，另執行強制戒治處分）。又於88
      年間因違反槍砲彈藥刀械管制條例案件，經臺灣高等法院
      臺中分院以89年度上更一字第395 號判決判處有期徒刑10
      月確定，再因違反毒品危害防制條例案件，經本院以89年
      度訴字第394 號判決判處有期徒刑10月確定。上揭二罪刑
      經臺灣高等法院臺中分院以90年度聲字第291 號定應執行
      刑為有期徒刑1 年6 月後，與上揭所載剩餘刑期5 月又
      13日接續執行，指揮書縮短刑期執畢日期為91年1 月29日
      ，嗣於90年3 月6 日假釋，所餘刑期交付保護管束，惟經
      撤銷假釋付保護管束，自92年3 月5 日起入監執行上揭殘
      刑共有期徒刑10月又23日，迄93年1 月27日期滿執行完畢
      自翌日即93年1月28日起始接續執行受刑人於90年假釋
      期間所犯之竊盜、偽造印文、搶奪、施用毒品等罪（上開
      數罪經法院先後判處有期徒刑1年2月、5月、1年、1年，
      經法院裁定其應執行刑為有期徒刑3年3月確定，原應自93
      年1月28日至96年2月24日縮刑執行完畢，惟自95年4月7日
      假釋出監後，復經撤銷假釋〈殘刑為10月又17日〉）。
      另因施用毒品案件經本院判處有期徒刑1年確定；並因
      犯本案4個竊盜罪，經本院95年度易字第3905號判處有期
      徒刑8月、5月、10月、10月，應執行有期徒刑2年確定，
      嗣並經本院以96年度聲字第1954號就上開所處有期徒刑1
      年、8月、5月、10月、10月部分裁定應執行刑為有期徒刑
      2 年10月。又因犯竊盜罪，經本院以95年度中簡字第
      2799 號判處拘役40日確定。及因犯竊盜罪，經本院以
      96年度易字第1827號判處有期徒刑7月確定。上開所示
      之殘刑及至所處之刑，並自95年10月25日起接續執行
      。嗣經本院於96年7月18日以96年度聲減字第2596號裁定
      就上開至部分所處之宣告刑均裁定減刑，並就部分
      定其應執行刑為1年7月又15日；就、部分定其應執行
      刑為1年8月確定在案。惟前開之部分，經減為有期徒刑
      1年7 月又15日後，因受刑人減刑前在監執行，已執行逾1
      年7月又15日以上，故無殘刑可供執行，因而前開之殘
      刑10月17日部分，應認於96年7月16日減刑條例施行日，
      視為已執行完畢。至於受刑人自96年7月17日復接續執行
      上開、經定之應執行刑有期徒刑1年8月刑期，受刑人
      於97年7月10日再次假釋出監（假釋期滿日期為98年3月7
      日），又於假釋期滿前之假釋期間97年11月16日，故意再
      犯施用第一級毒品罪，經法院判處有期徒刑1年2月確定，
      前開、所定之假釋因之撤銷，該假釋殘刑自98年11月
      11日起算執行，現仍執行中等情，此有臺灣高等法院被告
      前案紀錄表及臺灣臺中地方法院檢察署檢察官歷次執行指
      揮書、執行保護管束指揮書、臺灣臺中監獄報請撤銷假釋
      報告表、臺灣臺中監獄假釋證明書、臺灣高等法院臺中分
      院90年度聲字第1021號裁定、本院91年度聲字第2106號裁
      定、91 年度聲字第2792號裁定、法務部函、本院96年度
      聲減字第2596號裁定等附卷可憑（見99年度執聲字第1038
      號卷及本院卷）。
（二）查前開、之部分既已於93年1 月27日執行完畢，雖接
      續執行上揭之案件，惟依刑法第79條之1 第5 項，前開
      、之部分因係撤銷假釋後之殘餘刑期，不得再與新犯
      之所示之竊盜罪等新罪之刑期合併計算假釋，即、
      之部分屬假釋撤銷後之殘餘刑期不得再予假釋，是受刑人
      上開所示竊盜罪等案件尚未執行完畢之撤銷假釋之殘刑
      部分，應與、部分無關，該、之部分應認已於93
      年1 月27日執行完畢（參諸臺灣高等法院暨所屬法院98年
      法律座談會刑事類提案第5號）。從而，受刑人於95年8月
      27、同年月29日上午11時許、中午12時55分許、同年10月
      4日，故意再犯本案毀越安全設備竊盜、普通竊盜、結夥
      三人以上，逾越牆垣竊盜、攜帶凶器，毀壞安全設備竊盜
      等罪，既係於上揭、之部分於93年1月27日執行完畢
      後5年內故意再犯，均應為累犯，原確定判決均未依法論
      以累犯加重其刑，聲請人於前揭裁判確定後，刑之執行完
      畢前發覺，並向本院聲請更定累犯之刑，本院審核認聲請
      為正當，並參酌本案原判決認定累犯後所採刑度，爰依上
      揭條文更定其刑，再依中華民國96年罪犯減刑條例第2條
      第1項第3款規定減其刑期2分之1，並定其應執行之刑。
四、依刑事訴訟法第477 條第1 項，刑法第48條、第47條第1 項
    、第50條、第51條第5款，中華民國96年罪犯減刑條例第2條
    第1項第3款，刑法施行法第1條之1，裁定如主文。
中    華    民    國    99    年    5     月    14    日
                  刑事第十五庭    法  官  郭書豪
上正本證明與原本無異。
如不服本裁定，應於送達後5日內，向本院提出抗告狀。(須附繕
本)
                                  書記官  陳美虹
中    華    民    國    99    年    5     月    14    日

司法院資訊處製作；財團法人民間司法改革基金會備份。
